# 发债审计 3 年 1 期报表新旧准则转换

提问人：zhs7403 时间：2017-06-21 15:26:55
请教一个关于准则转换涉及会计政策变更的披露问题。某有限责任公司 2015 年 1 月 1 日新旧准则转换，本次出具2014-2016年三年期的报告。那么 2014 年是按照 38 号原则处理还是按照Ipo审计时认为期初就按照企业会计准则的原则处理(类似证监会子 2007 年 10 号规定）? 如果按照 2014 年初就采用新准则形式，对于附注中，已披露 14 年合并及母公司报表的调整数的影响（附注中写的是 15 年期初数）和 13 年所有者权益调整数的影响（附注中写的是 14 年期初数），对于 13 年的调整由于本期报表是14-16年并未反映 13 年的资产负债表及利润表金额，对于附注中的披露，是否需要披露 13 年资产负债表及利润表调整的影响金额？按照报表 13 年同期对比数字是否也应该按照 30 号准则也予以调整至企业会计准则数字？

回答人：chenyiwei
如果明确新准则的首次执行日是 2015 年 1 月 1 日，则在出具 2014 ～ 2016 年的三年报表时，应参照《公开发行证券的公司信息披露规范问答第 7 号——新旧会计准则过渡期间比较财务会计信息的编制和披露》的规定处理，即 2014 年度的财务数据除了按照 38 号准则和其他准则解释的规定必须进行追溯调整的事项以外，其他方面保留原企业会计制度下的处理结果。否则，将导致此次申报报表与日后年度报表无法衔接的问题。类似的案例可以参考当初那些申报期跨 2007 年 1 月 1 日前后的IPO申报报表中的处理。